臺灣桃園地方法院刑事判決　　　　　　　 94年度訴字第812號
聲　請　人　臺灣桃園地方法院檢察署檢察官
被　　　告　甲○○
指定辯護人　本院公設辯護人彭詩雯
上列被告因違反槍砲彈藥刀械管制條例案件，經檢察官聲請簡易
判決處刑（九十三年度偵字第一九三六六號），本院認不應以簡
易判決處刑，改依通常程序審理後，檢察官聲請改依協商程序而
為判決，本院判決如下：
    主  文
甲○○未經許可，寄藏可發射子彈具有殺傷力之改造手槍，處有
期徒刑壹年拾月，併科罰金新臺幣伍萬元，罰金如易服勞役，以
銀元佰元即新臺幣玖佰元折算壹日。扣案仿ＧＬＯＣＫ廠27型
半自動手槍製造之玩具手槍壹支（含彈匣壹個，槍枝管制編號0
000000000號）、土造金屬槍管參支、火藥壹罐（不含
底火四十顆）均沒收。
    事實及理由
一、犯罪事實：
    被告甲○○明知槍砲彈藥刀械管制條例所列槍砲、彈藥及其
　　主要組成零件，非經中央主管機關許可，不得擅自為他人寄
　  藏、持有，竟於民國九十二年年底某日，在不詳處，自真實
    姓名年籍不詳綽號「澎風」成年男子處收受具有殺傷力之仿
　　ＧＬＯＣＫ廠27型半自動手槍製造之玩具手槍一支（含彈匣
　  一個，槍枝管制編號0000000000號）、土造子彈
    四十二顆（其中三十顆具殺傷力，另十二顆不具殺傷力，於
    送鑑定時均已試射完竣而滅失）、土造金屬槍管三支、火藥
    一罐後，將之藏放在台北縣新莊市○○路五九三巷六弄七號
    二樓住處。嗣於九十三年三月十一日晚間八時三十分許，警
    員持搜索票在上址查獲前揭具殺傷力玩具手槍一支（含彈匣
    一個）、具殺傷力之土造子彈四十一顆（其中二十九顆具殺
    傷力，另十二顆不具殺傷力，於送鑑定時均已試射完竣而滅
    失）、土造金屬槍管三支、火藥。後於九十三年九月二十日
    凌晨四時三十分許，甲○○搭乘不知情之謝在壽駕駛之車牌
    號碼Ｌ六—一四五五號自用小客車，行經國道二號高速公路
    西向十四公里處時，因謝在壽駕車超速為警攔查，當場自甲
    ○○身上扣得前未搜獲之具殺傷力土造子彈一顆（送鑑定時
    試射完竣而滅失）、土造金屬槍管三支、火藥一罐。
二、證據：
    (一)被告於本院審理中之自白。
    (二)扣案具有殺傷力之仿ＧＬＯＣＫ廠27型半自動手槍製造之
　　　玩具手槍一支（含彈匣一個，槍枝管制編號000000
　　　0000號）、具殺傷力之土造子彈三十顆、土造金屬槍
　　　管三支、火藥一罐。
    (三)內政部警政署刑事警察局九十三年三月二十二日刑鑑字第
      Ｚ000000000號、九十三年十月十五日刑鑑字第
      Ｚ000000000號槍彈鑑定書各一份、內政部警政
      署刑事警察局九十三年十一月二十九日刑偵五字第Ｚ00
      0000000號鑑驗通知書一份、內政部警政署刑事警
　　　察局九十四年五月三十日刑鑑字第Ｚ000000000
　　  號函一紙。
三、本件經檢察官與被告於審判外達成協商之合意且被告已認罪
    ，其合意內容為：被告願受科刑範圍為有期徒刑一年十月、
    併科罰金新臺幣五萬元之宣告。經查，上開協商合意並無刑
    事訴訟法第四百五十五條之四第一項所列情形之一，檢察官
    聲請改依協商程序而為判決，本院爰不經言詞辯論，於協商
    合意範圍內為協商判決，合予敘明。
四、應適用之法條：刑事訴訟法第四百五十二條、第四百五十五
    條之四第二項、第四百五十五條之八，修正前槍砲彈藥刀械
    管制條例第十一條第四項、現行槍砲彈藥刀械管制條例第十
    二條第四項、第十三條第四項，刑法第十一條前段、第二條
    第一項但書、第五十五條、第四十二條第二項、第三十八條
    第一項第一款，罰金罰鍰提高標準條例第二條，現行法規所
    定貨幣單位折算新台幣條例第二條，判決如主文。
五、附記事項：
    (一)被告於九十三年三月十一日晚間八時三十分許，為警在其
      住處查獲前揭具殺傷力玩具手槍一支（含彈匣一個）、具
      殺傷力之土造子彈二十九顆部分，雖經臺灣板橋地方法院
      檢察署提起公訴，而於九十四年二月一日繫屬於臺灣板橋
      地方法院，此有台灣高等法院被告前案紀錄表一份附卷可
　    稽，惟本件被告違反犯行修正前槍砲彈藥刀械管制條例第
      十二條第四項、第十三條第四項之犯行，與該案犯行顯為
      實質上一罪關係，而為同一案件，是依刑事訴訟法第八條
      規定，應由繫屬在先之本院（於九十四年一月五日繫屬本
      院併予審究。
    (二)扣案具有殺傷力之仿ＧＬＯＣＫ廠27型半自動手槍製造之
　　　玩具手槍一支（含彈匣一個，槍枝管制編號000000
　　　0000號）、土造金屬槍管三支、火藥一罐，均為違禁
　　　物，應依刑法第三十八條第一項第一款規定宣告沒收。
六、本判決除有刑事訴訟法第四百五十五條之四第一項第一款、
    第二款、第四款、第六款、第七款所定情形之一，或違反同
    條第二項規定者外，不得上訴。
七、如不服本件判決，得自收受判決送達之日起十日內，向本院
    提出上訴書狀，上訴於第二審法院。
中　　華　　民　　國　　94　　年　　10　　月　　11　　日
                  刑事第一庭  審判長法　官  曾淑華
                  　                法  官  楊晴翔
                                    法  官  黃梅淑
以上正本證明與原本無異。
　　　　　　　　　　　　      　　　書記官　魏里安
中　　華　　民　　國　　94　　年　　10　　月　　11　　日
附錄本案論罪科刑法條：
槍砲彈藥刀械管制條例第12條第4 項規定：
未經許可，持有、寄藏或意圖販賣而陳列子彈者，處 5 年以下有
期徒刑，併科新台幣 300 萬元以下罰金。
槍砲彈藥刀械管制條例第13條第4  項規定：
未經許可，持有、寄藏或意圖販賣而陳列第 1 項所列零件者，第
6 月以上5 年以下有期徒刑，併科新台幣300 萬元以下罰金。第
1 項至第3 項之未遂犯罰之。
